---
title: "lab06_hannah_miranda_nakamura"
author: "Hannah Miranda Nakamura (249491)"
format: pdf
editor: visual
---

# Laboratório 6

## **SQLite**

**Benilton Carvalho, Guilherme Ludwig**

```{r}
library(dplyr)
library(RSQLite)
```

## **Atividade**

1.  Baixe o arquivo `disco.db` e armazene na variável `path` o caminho completo (pasta) na qual o arquivo foi gravado. Utilize o comando `file.path()` para combinar a variável `path` com o nome do arquivo (`disco.db`) e obter o nome do arquivo com seu respectivo caminho. Armazene este resultado na variável `fname`.

```{r}
path <- "datasets" # caminho até onde está o arquivo
fname <- file.path(path, "disco.db") # nome do arquivo com o caminho dele
```

2.  Utilizando o pacote `RSQLite`, conecte-se ao arquivo de banco de dados. Armazene a conexão na variável `conn`.

```{r}
conn <- dbConnect(SQLite(), fname) # conexão com o SQLite
```

3.  Liste as tabelas existentes no banco de dados.

```{r}
dbListTables(conn) # lista todas as tabelas contidas na conexão conn
```

4.  Identifique os nomes de todas as colunas existentes na tabela `customers`.

```{r}
dbListFields(conn, 'customers') # lista todas as colunas da tabela customers contida na conexão conn
```

5.  Utilizando **apenas** `SQLite`, com o apoio do comando `dbGetQuery`, identifique quantos clientes estão atualmente cadastrados neste banco de dados.

```{r}
dbGetQuery(conn, 'SELECT COUNT(*) FROM customers')
```

6.  Utilizando **apenas** `SQLite`, identifique o número de países diferentes em que moram os clientes encontrados acima.

```{sql connection=conn}
SELECT COUNT(DISTINCT(Country)) AS N_PAISES FROM customers
```

7.  Utilizando **apenas** `SQLite`, quantos clientes existem por país? A tabela resultante deve conter o nome do país e a respectiva contagem, além de ser ordenada de maneira decrescente pela referida contagem.

```{sql connection=conn}
SELECT Country, COUNT(Country) FROM customers
GROUP BY Country
ORDER BY COUNT(Country) DESC
```

8.  Quais são os 5 países com mais clientes registrados? Use apenas `SQLite`.

```{sql connection=conn}
SELECT Country, COUNT(Country) FROM customers
GROUP BY Country
ORDER BY COUNT(Country) DESC
LIMIT 5
```

9.  Quais são os países registrados que possuem apenas 6 letras no nome?

```{sql connection=conn}
SELECT Country FROM customers
WHERE LENGTH(Country) = 6
```

10. Quais foram as músicas compradas por clientes brasileiros?

```{r}
dbListFields(conn, "tracks") # vendo em qual tabela contem a coluna com as músicas
```
```{r}
dbListFields(conn, "invoice_items") # note que tanto essa tabela quanto a tracks contém a coluna TrackId
```

```{r}
dbListFields(conn, "invoices") # note que tanto essa tabela quanto a invoice_items contém a coluna InvoiceId
```
```{r}
dbListFields(conn, "customers") # note que tanto essa tabela quanto a invoices contém a coluna CustomerId
```

```{sql connection=conn}
SELECT DISTINCT(Name) AS MUSICA FROM tracks
INNER JOIN invoice_items ON invoice_items.TrackId=tracks.TrackId
INNER JOIN invoices ON invoices.InvoiceId=invoice_items.InvoiceId
INNER JOIN customers ON customers.CustomerId=invoices.CustomerId
WHERE Country = 'Brazil'
```

11. Desconecte do banco de dados.

```         
dbDisconnect(conn)
```
```{r}
Sys.setenv(TZ = "America/Sao_Paulo")
Sys.time()
```

