---
title: "Lab03_hannah_nakamura"
author: "Hannah Miranda Nakamura (249491)"
format: pdf
prefer-html: true
editor: visual
---

# Laboratório 03

1.  Importe, utilizando o pacote `readr`, cada um dos três arquivos disponíveis. Os objetos resultantes devem ser chamados `flights`, `airlines` e `airports`.

```{r}
library(readr)
library(dplyr)
library(tidyverse)
```

```{r}
airlines <- read_csv('datasets/airlines.csv')
```

- Para o arquivo de aeroportos, importe apenas as colunas `IATA_CODE`, `CITY`, `STATE`, `LATITUDE`, `LONGITUDE`;

```{r}
airports <- read_csv(
  'datasets/airports.csv',
  col_select = c(IATA_CODE, CITY, STATE, LATITUDE, LONGITUDE)
  )
```

- Para o arquivo de vôos:

  a.  Importe apenas as colunas `DESTINATION_AIRPORT` e `ARRIVAL_DELAY`;

```{r}
colunas_flights <- cols_only(DESTINATION_AIRPORT = 'c', ARRIVAL_DELAY = 'd')
```

b.  Leia apenas 1 milhão de linhas por vez;

c.  Remova vôos em que o aeroporto de destino comece com a letra 1;

d.  Remova registros em que existam pelo menos uma coluna faltante;

e.  Determine, para cada parte do arquivo, as estatísticas suficientes para a determinação do atraso médio por aeroporto de destino;

```{r}
funcao_tratamento_flights <- function(input, pos) {
    input |> 
  drop_na(DESTINATION_AIRPORT, ARRIVAL_DELAY) |> # (d)
  filter(!str_starts(DESTINATION_AIRPORT, "1")) |> # (c)
  group_by(DESTINATION_AIRPORT) |> # por aeroporto de destino
  summarise( # (e)
    soma_atraso = sum(ARRIVAL_DELAY), # coma de todos os atrasos
    n_voos = n(), # número de vôos
    .groups = "drop"
  )
  }
```

```{r}
flights <- read_csv_chunked(
    'datasets/flights.csv.zip',
    callback = DataFrameCallback$new(funcao_tratamento_flights), # (c, d, e)
    chunk_size = 1e6, # (b)
    col_types = colunas_flights # (a)
  )
```

f.  Ao finalizar a leitura do arquivo, combine as estatísticas suficientes de modo a produzir a média de atraso por aeroporto.

```{r}
media_atraso <- flights |> 
    group_by(DESTINATION_AIRPORT) |> 
    summarise(
  media_atrasos = sum(soma_atraso)/ sum(n_voos),
  .groups = "drop"
    )

media_atraso
```

2.  Selecione a operação apropriada *join* para incluir, na tabela `flights`, as colunas `CITY` e `STATE` do objeto `airports`. Para executar esta tarefa:

    a.  Identifique a coluna que é a chave na tabela `flights`;

        [Resposta]{.underline}: coluna **`DESTINATION_AIRPORT`**.

    b.  Identifique a coluna que é a chave na tabela `airports`;

        [Resposta]{.underline}: coluna **`IATA_CODE`**.

    c.  Quais são os aeroportos que estão listados em `flights`, mas estão ausentes em `airports`?

```{r}
flights_ausentes_airports <- flights |> 
      anti_join(airports, by = c("DESTINATION_AIRPORT" = "IATA_CODE"))

flights_ausentes_airports
```

d.  Apresente o comando que combine ambas as tabelas, indicando explicitamente as chaves;

[Resposta]{.underline}: comando `left_join`.

e.  Armazene a tabela resultante no objeto `flights`.

```{r}
flights <- flights |> 
      left_join(airports, by = c("DESTINATION_AIRPORT" = "IATA_CODE"))
```

3.  Quantos aeroportos cada estado possui? Apresente uma tabela ordenada de forma decrescente (no número de aeroportos).

```{r}
aerop_estados <- flights |> 
  group_by(STATE) |> 
  summarise(
    n_aeropostos = n()
  )

aerop_estados
```

4.  Apresente um mapa representando todos os atrasos observados por aeroporto.

    a.  Carregue o pacote `leaflet`;

```{r}
library(leaflet)
```

b.  Combine os comandos `leaflet`, `addTiles` e `addMarkers` para a criação de um mapa básico;

c.  Armazene o grafico em b) numa variável chamada `this`;

```{r}
flights <- flights |> 
      drop_na(LATITUDE, LONGITUDE)

this <- leaflet(flights) |> 
      addTiles() |> 
      addMarkers(
    lng = ~LONGITUDE,
    lat = ~LATITUDE,
    popup = ~paste0(
      "<b>Aeroporto:</b>", 
      DESTINATION_AIRPORT, 
      "<br><b>Atraso Médio:</b>", 
      round(soma_atraso/ n_voos, 2), 
      "min"
    )
      )

this
```

d.  Adicione as duas linhas abaixo após a criação da variável `this` (apenas se você estiver usando Jupyter):

```{r}
Sys.setenv(TZ = "America/Sao_Paulo")
Sys.time()
```
