---
title: "Lab_esp_hannah_nakamura"
author: "Hannah miranda Nakamura (249491)"
format: pdf
editor: visual
---

# Laboratório Especial

Benilton Carvalho

16-20 de Setembro de 2019

## Atividade

Ao longo desta semana, você deverá desenvolver código em R, utilizando-se de tidyverse, ggplot, leaftlet, ggcal e outros pacotes disponibilizados em HTML Widgets para responder uma questão relacionada ao conjunto de dados flights. Para tanto, considere os seguintes fatos: • Cias Aéreas (AIRLINE) possuem diferentes aeronaves (codificadas em TAIL_NUMBER); • (Exemplo hipotético) No dia 01/01/2015, a aeronave N431WN viaja de BWI para JFK; • (Exemplo hipotético) No dia 02/01/2015, a aeronave N431WN viaja de JFK para ORD‘; • E assim sucessivamente. . . No caso apontado acima, pode-se ver que a aeronave N431WN realizou um trajeto (provavelmente único) durante todo o ano de 2015. Nos dias exemplificados, o trajeto foi BWI-JFK-ORD.

```{r}
library(tidyverse)
library(ggplot2)
library(leaflet)
library(ggcal)
library(readr)
library(scales)
library(webshot2)
```

## Parte 1:

Crie uma função que: a. Receba um valor de TAIL_NUMBER (por exemplo, N431WN); b. Produza uma tabela (tidy) com todos os trajetos realizados pela aeronave (ordenadas por data e hora, contendo todas as colunas do arquivo flights.csv.zip); c. Produza um mapa que apresente todo o trajeto voado pela aeronave ao longo de todo o ano; o trajeto deve ser apresentado de maneira linear no tempo (i.e., segue a sequência do tempo, como no exemplo hipotético dado acima); d. O mapa deve ser decorado com estatísticas do seu interesse (por exemplo, velocidade média do vôo como espessura da linha que conecta os aeroportos envolvidos no trajeto)

## Parte 2:

a.  Seu código deve ser bem comentado;
b.  Os nomes das variáveis devem ser esclarecedores (por exemplo, x é um nome ruim);
c.  Seu código será avaliado por 5 de seus colegas;
d.  A parte de avaliação (descrita em c.) acontecerá na semana de 23 a 27 de setembro (com entrega obrigatória no dia 27);

## Observações:

1\. A função terá o argumento tail_number e arquivo; 2. O argumento tail_number será o código identificador do avião de interesse (por ex., N431WN); 3. O argumento arquivo será o nome do arquivo com caminho completo (por ex., file.path("dados", "flights.csv.zip")); 4. A função se chamará analisa_aeronave; 5. O arquivo deve ser lido por partes; 6. O mapa deve utilizar as coordenadas exatas dos aeroportos envolvidos (presentes no arquivo airports); 7. A função deve retornar uma lista (nomeada) com dois valores: a tabela utilizada para o gráfico e o gráfico propriamente dito; 8. O Jupyter não será suficiente para a realização da tarefa; utilize o RStudio; o laboratório continuará disponível nos horários da aula; 9. O código deverá ser submetido via Moodle até o dia 23 de setembro, às 10 da manhã (em área exclusiva a ser disponibilizada oportunamente).

## Código

```{r}
arquivo <-  file.path("datasets", "flights.csv.zip") # caminho para o banco
# de dados flights (Observações 3)
# a função `file.path` cria um caminho para um arquivo que seja compatível
# com qualquer sistema operacional evitando erros de digitação manual
```

```{r}
# função analisa aeronaves (Obsevações 4)
analisa_aeronave <- function(tail_number, arquivo) { # argumentos da função
                                                    # (Observações 1, 2 e 3)

  # função para processar cada chunk
  processa_chunk <- function(chunk, pos) {
    chunk |> 
      filter(TAIL_NUMBER == tail_number) |>   # recebendo um valor de 
                                              # TAIL_NUMBER (Parte 1a)
   drop_na(DISTANCE, AIR_TIME)   
  }
  
  # lendo os dados
  flights <- read_csv_chunked(
    arquivo,
    callback = DataFrameCallback$new(processa_chunk),
    chunk_size = 1e6 # arquivo lido por partes (Observações 5)
    # omitindo o argumento `col_types` o readr tenta adivinhar os tipos das
    # colunas inspecionando as pinheiras linhas do arquivo
  )
  
  # produzindo uma tabela tidy  (Parte 1b)
  tabela <- flights |> 
    arrange(YEAR, MONTH, DAY, DEPARTURE_TIME) # ordenar por data e hora
  
  airports <- read.csv(file.path(dirname(arquivo), "airports.csv")) # dados 
  # contendo  as coodenadas exatas dos aeroportos envolvidos (Observações 6)
  airports <- airports |> drop_na(LATITUDE, LONGITUDE)
  
  flights <- flights |> 
    # juntando os dois banco de dados para conseguir fazer o mapa
    # com as coodenadas exatas (Observações 6)
    left_join(airports, by = c("ORIGIN_AIRPORT" = "IATA_CODE")) |>
    rename(LAT_ORIGIN = LATITUDE, 
           LON_ORIGIN = LONGITUDE,
           CITY_ORIGIN = CITY,
           COUNTRY_ORIGIN = COUNTRY,
           STATE_ORIGIN = STATE,
           AIRPORT_ORIGIN = AIRPORT
           ) |> 
    left_join(airports, by = c("DESTINATION_AIRPORT" = "IATA_CODE")) |> 
    rename(LAT_DESTINATION = LATITUDE, 
           LON_DESTINATION = LONGITUDE,
           CITY_DESTINATION = CITY,
           COUNTRY_DESTINATION = COUNTRY,
           STATE_DESTINATION = STATE,
           AIRPORT_DESTINATION = AIRPORT
           ) |> 
    mutate(
      DATA = make_date(YEAR, MONTH, DAY),
      VELOCIDADE = DISTANCE/ (AIR_TIME/ 60), # estatística de velocidade 
                                                  # (Parte 1d)
      espessura = rescale(VELOCIDADE, to = c(0.5, 2)) # para conseguir variar 
                                                    # a espessura da linha de 
                                                    # acordo com a velocidade
    ) |> 
    arrange(DATA, DEPARTURE_TIME) # ordenar por data e hora
  
  # palheta de cor para diferenciar cada voo no mapa
  cores_voos <- colorFactor(
    palette = colorRampPalette(c("#1f77b4", "#ff7f0e", "#2ca02c", "#d62728", 
                                 "#9467bd"))(nrow(flights)), 
    domain = flights$FLIGHT_NUMBER
  )
  
  # agrupamento para calcular total de pousos por localidade
  pousos <- flights |> 
    group_by(DESTINATION_AIRPORT, LAT_DESTINATION, LON_DESTINATION) |>
    summarise(total_pousos = n(), 
              delay_mean = mean(DEPARTURE_DELAY, na.rm = TRUE), 
              .groups = "drop") |>
    mutate(raio = rescale(total_pousos, to = c(5, 20)))
  
  # criando um gradiente de cor para a quantidade de atrasos por localidade
  palheta <- colorNumeric(
    palette = "YlOrRd",
    domain = pousos$delay_mean
  )
  
  # mapa com o trajeto
  mapa <- leaflet(flights) |> 
    addTiles()
  
  for (linha in seq_len(nrow(flights))) {
    voo <- flights[linha, ]
    
    mapa <- mapa |> 
      addPolylines( # linhas conectam coordenadas ao longo do ano (Parte 1c)
        lng = c(voo$LON_ORIGIN, voo$LON_DESTINATION),
        lat = c(voo$LAT_ORIGIN, voo$LAT_DESTINATION),
        color = cores_voos(voo$FLIGHT_NUMBER), # aplica cada cor de 
                                                # forma individual
        weight = voo$espessura, 
        opacity = 0.5,
        popup = paste0(
          "<b>Origem: ", voo$COUNTRY_ORIGIN, "-", voo$STATE_ORIGIN, 
          "<br>", voo$CITY_ORIGIN, "<br>", 
          "<b>Aeroporto (origem):", voo$AIRPORT_ORIGIN, "<br>", 
          "<b>Destino:", voo$COUNTRY_DESTINATION, "-", voo$STATE_DESTINATION, 
          "<br>", voo$CITY_DESTINATION, "<br>", 
          "<b>Aeroporto (destino):", voo$AIRPORT_DESTINATION, "<br>", 
          "<b>Data:", voo$DATA, 
          "<b>Velocidade Média: </b>", round(voo$VELOCIDADE, 1), 
          "mph (milhas por hora)"
      )
    )
  }
  
  mapa <- mapa |> 
    addCircleMarkers(
      data = pousos,
      lng = ~LON_DESTINATION,
      lat = ~LAT_DESTINATION,
      radius = ~raio,
      color = ~palheta(delay_mean),
      fillColor = ~palheta(delay_mean),
      fillOpacity = 0.3,
      weight = 2
    )
   
  output <- list(tabela = tabela, grafico = mapa)
  
  return(output) # função retorna uma lista com os valores da tabela e mapa
}
```

```{r}
#testando a função com N431WN
teste <- analisa_aeronave("N431WN", arquivo)

teste$tabela
teste$grafico
```

```{r}
Sys.setenv(TZ = "America/Sao_Paulo")
Sys.time()
```
