---
title: "Lab04_hannah_nakamura"
format: pdf
editor: visual
---

# Laboratório 04

## **Importação de Dados Retangulares - Excel**

### **Atividades**

Q1. Carregue os pacotes `readxl` e `tidyverse`.

```{r}
library(readxl)
library(tidyverse)
```

Q2. Crie uma variável chamada `fname` que contenha o caminho para o arquivo `WDIEXCEL.xlsx`, disponível no seu diretório de dados. Confirme que o R identifica a existência do arquivo utilizando o comando `file.exists`

```{r}
fname <- 'datasets/WDIEXCEL.xlsx'
file.exists(fname)
```

Q3. Leia a planilha “Country” e armazene no objeto `countries`.

```{r}
countries <- read_excel(fname, sheet = "Country")
```

Q4. Mantenha apenas os registros de 5 países (Brasil e outros 4 de sua escolha).

```{r}
countries <- countries |> 
  filter(`Country Code` %in% c("BRA", "USA", "CHN", "AGO", "COL"))
```

Q5. Leia a planilha “Data” e armazene no objeto `WDI`.

```{r}
WDI <- read_excel(fname, sheet = "Data")
```

Q6. Selecione apenas as colunas:

```         
- Country Code 
- Indicator Code 
- E todos os anos de 1960-2018
```

```{r}
WDI <- WDI |> 
  select(`Country Code`, `Indicator Code`, c(`1960`:`2018`))
```

Q7. Confirme se os dados wm WDI estão em formato tidy. Se não estiverem, transforme-os para tal formato. Faça de forma que exista uma coluna referente ao ano chamada YEAR.

[Solução]{.underline}:

Os dados não estão no fromato de tidy já que cada ano é uma coluna em vez de ter uma coluna "Ano"

```{r}
WDI <- WDI |> 
  pivot_longer(
    cols = `1960`:`2018`,
    names_to = "YEAR",
    values_to = "Values"
  )
```

Q8. Confirme se a coluna referente ao ano está em formato inteiro.

```{r}
is.integer(WDI$YEAR)
```

```{r}
# Transformando a coluna do ano em inteiro
WDI <-  WDI |> 
  mutate(YEAR = as.integer(YEAR))

is.integer(WDI$YEAR) # verificando se virou inteiro mesmo
```

Q9. Para o objeto WDI, mantenha apenas os registros dos países listados em countries. Selecione as colunas:

```         
- Country Code 
- Short Name 
- YEAR 
- SP.DYN.CBRT.IN
```

```{r}
WDI <- WDI |> 
  inner_join(
    countries |> select(`Country Code`, `Short Name`), 
    by = "Country Code") |> 
    select(`Country Code`, `Short Name`, `YEAR`, `Indicator Code`, `Values`) |> 
  filter(`Indicator Code` == "SP.DYN.CBRT.IN")
```

Q10. Ordene o objeto de forma que, para cada país, as informações estejam ordenadas por ano.

```{r}
WDI <- WDI |> 
  arrange(`Country Code`, YEAR)
```

Q11. Construa um gráfico de linhas, usando o pacote `ggplot2`, que tenha no eixo X a variável YEAR, no eixo Y a variável SP.DYN.CBRT.IN e que cada linha corresponda a um país diferente.

```{r}
library(ggplot2)

ggplot(WDI, aes(x = YEAR, y = `Values`, color = `Country Code`)) +
  geom_line(linewidth = 1) +
  labs(
    title = "Taxa bruta de natalidade (1960-1980)",
    x = "Ano",
    y = "SP.DYN.CBRT.IN",
    color = "País"
  ) +
  theme_minimal()
```

```{r}
Sys.setenv(TZ = "America/Sao_Paulo")
Sys.time()
```
