---
title: "lab07_hannah_miranda_nakamura"
author: "Hannah Miranda Nakamura (249491)"
format: pdf
editor: visual
---

# Laboratório 07

## SQLite - Parte II

Benilton Carvalho, Guilherme Ludwig

### Atividade

```{r}
library(RSQLite)
```

1.  Baixe o arquivo uwmadison.sqlite3. Conecte-se a ele usando o pacote RSQLite, armazenando a conexão em uma variável conn.

```{r}
path <- "datasets" # caminho até o arquivo
fname <- file.path(path, "uwmadison.sqlite3")# nome do arquivo com o seu caminho
conn <- dbConnect(SQLite(), fname) # variável conn armazena a conexão
```

2.  Quem são e quantos são os professores que lecionaram disciplinas cujo tópico era estatística (subjects.abbreviation='STAT');

Quem são os professores

```{sql connection=conn}
SELECT DISTINCT(instructors.name) FROM instructors
INNER JOIN teachings ON teachings.instructor_id = instructors.id
INNER JOIN sections ON sections.uuid = teachings.section_uuid
INNER JOIN subject_memberships ON subject_memberships.course_offering_uuid = sections.course_offering_uuid 
INNER JOIN subjects ON subjects.code = subject_memberships.subject_code
WHERE subjects.abbreviation = 'STAT'
```

Note que a tabela já indica a presença de 377 linhas totais, portanto, há 377 professores. Mesmo assim, optei por criar um código apenas para essa parte com o intuito de treino.

```{sql connection=conn}
SELECT COUNT(DISTINCT(instructors.name)) FROM instructors
INNER JOIN teachings ON teachings.instructor_id = instructors.id
INNER JOIN sections ON sections.uuid = teachings.section_uuid
INNER JOIN subject_memberships ON subject_memberships.course_offering_uuid = sections.course_offering_uuid 
INNER JOIN subjects ON subjects.code = subject_memberships.subject_code
WHERE subjects.abbreviation = 'STAT'
```

3.  O GPA americano é definido numa escala de 0 a 4, em que A = 4, AB = 3.5, B = 3, BC = 2.5, C = 2, D = 1 e F = 0. Determinando a nota média de cada oferecimento pela ponderação da quantidade de alunos em cada extrato com os valores numéricos de cada conceito, indique (no que se referente a disciplinas no assunto de estatística):

- Quem é o professor mais difícil?

```{sql connection=conn}
SELECT instructors.name, SUM(
a_count * 4.0 + ab_count *3.5 + b_count * 3.0 + bc_count * 2.5 + c_count * 2.0 + d_count * 1.0 + f_count * 0.0
)/ SUM(a_count + ab_count + b_count + bc_count + c_count + d_count + f_count) AS MEDIA_NOTAS FROM instructors
INNER JOIN teachings ON teachings.instructor_id = instructors.id
INNER JOIN sections ON sections.uuid = teachings.section_uuid
INNER JOIN course_offerings ON course_offerings.uuid = sections.course_offering_uuid
INNER JOIN grade_distributions ON grade_distributions.course_offering_uuid = course_offerings.uuid
INNER JOIN subject_memberships ON subject_memberships.course_offering_uuid = sections.course_offering_uuid 
INNER JOIN subjects ON subjects.code = subject_memberships.subject_code
WHERE subjects.abbreviation = 'STAT'
GROUP BY instructors.name
HAVING SUM(a_count + ab_count + b_count + bc_count + c_count + d_count + f_count) > 0
ORDER BY MEDIA_NOTAS
LIMIT 1
```

Note que `JAMES D KUELBS` é o mais difícil

- Quem é o professor mais fácil?

```{sql connection=conn}
SELECT instructors.name, SUM(
a_count * 4.0 + ab_count *3.5 + b_count * 3.0 + bc_count * 2.5 + c_count * 2.0 + d_count * 1.0 + f_count * 0.0
)/ SUM(a_count + ab_count + b_count + bc_count + c_count + d_count + f_count) AS MEDIA_NOTAS FROM instructors
INNER JOIN teachings ON teachings.instructor_id = instructors.id
INNER JOIN sections ON sections.uuid = teachings.section_uuid
INNER JOIN course_offerings ON course_offerings.uuid = sections.course_offering_uuid
INNER JOIN grade_distributions ON grade_distributions.course_offering_uuid = course_offerings.uuid
INNER JOIN subject_memberships ON subject_memberships.course_offering_uuid = sections.course_offering_uuid 
INNER JOIN subjects ON subjects.code = subject_memberships.subject_code
WHERE subjects.abbreviation = 'STAT'
GROUP BY instructors.name
HAVING SUM(a_count + ab_count + b_count + bc_count + c_count + d_count + f_count) > 0
ORDER BY MEDIA_NOTAS DESC
LIMIT 5
```

Notes que `YAJUAN SI`, `SRIKANTHMADHAVAN ARAVAMUT` e `GUANHUA CHEN` são igualmente mais fáceis

- Qual é a disciplina mais difícil?

```{sql connection=conn}
SELECT courses.name, SUM(
a_count * 4.0 + ab_count * 3.5 + b_count * 3.0 + bc_count * 2.5 + c_count * 2.0 + d_count * 1.0 + f_count * 0.0
)/ SUM(a_count + ab_count + b_count + bc_count + c_count + d_count + f_count) AS MEDIA_NOTAS 
FROM courses
INNER JOIN course_offerings ON course_offerings.course_uuid = courses.uuid
INNER JOIN grade_distributions ON grade_distributions.course_offering_uuid = course_offerings.uuid
INNER JOIN subject_memberships ON subject_memberships.course_offering_uuid = course_offerings.uuid
INNER JOIN subjects ON subjects.code = subject_memberships.subject_code
WHERE subjects.abbreviation = 'STAT'
GROUP BY courses.uuid, courses.name
HAVING SUM(a_count + ab_count + b_count + bc_count + c_count + d_count + f_count) > 0
ORDER BY MEDIA_NOTAS 
LIMIT 1
```

- Qual é a disciplina mais fácil?

```{sql connection=conn}
SELECT courses.name, SUM(
a_count * 4.0 + ab_count * 3.5 + b_count * 3.0 + bc_count * 2.5 + c_count * 2.0 + d_count * 1.0 + f_count * 0.0
)/ SUM(a_count + ab_count + b_count + bc_count + c_count + d_count + f_count) AS MEDIA_NOTAS 
FROM courses
INNER JOIN course_offerings ON course_offerings.course_uuid = courses.uuid
INNER JOIN grade_distributions ON grade_distributions.course_offering_uuid = course_offerings.uuid
INNER JOIN subject_memberships ON subject_memberships.course_offering_uuid = course_offerings.uuid
INNER JOIN subjects ON subjects.code = subject_memberships.subject_code
WHERE subjects.abbreviation = 'STAT'
GROUP BY courses.uuid, courses.name
HAVING SUM(a_count + ab_count + b_count + bc_count + c_count + d_count + f_count) > 0
ORDER BY MEDIA_NOTAS DESC
LIMIT 5
```

Note que `Nonparametric Statistics and Machine Learning Methods`, `Sample Survey Theory and Method`, `Data Science Practicum` e `Empir Proc&Semiparmtrc Infernc` são igualmente as mais fáceis.

4.  Desconecte do banco de dados.

```{r}
dbDisconnect(conn)
```

```{r}
Sys.setenv(TZ = "America/Sao_Paulo")
Sys.time()
```
