---
title: "Lab02_Nakamura"
author: "Hannah Miranda Nakamura (249491)"
format: pdf
editor: visual
---

# Laboratório 02

```{r}
library(dplyr)
library(readr)
```

Dos slides da aula temos que:

**flights.csv.zip:**

- Possui 5.714.008 observações;

- Tem 6 variáveis;

- Ocupa 1GB de RAM;

- Entre as variáveis:

  - Dia, mês, ano, dia da semana;

  - Cia aérea, número do vôo, registro do avião;

  - Aeroportos de partida e de chegada;

  - Horários de partida e chegada (reais e programados);

  - Tempo de vôo e distância voada;

  - Atraso na chegada.

#### 1 ) Quais são as estatísticas suficientes para a determinação do percentual de vôos atrasados na chegada (`ARRIVAL_DELAY > 10`)?

Dados as variáveis presentes no banco, é suficiente as estatísticas do [número de atraso na chegada]{.underline} e o [número total (n) de voos]{.underline} para poder calcular o percentual desejado (número de atrasos na chegada \* 100 / número total de voos).

#### 2) Crie uma função chamada `getStats` que, para um conjunto de qualquer tamanho de dados provenientes de `flights.csv.zip`, execute as seguintes tarefas (usando apenas verbos do `dplyr`:

```{r}
getStats = function(input, pos){ # e) A função deve receber apenas dois argumentos:
  # i) input: o conjunto de dados (referente ao lote em questão);
  # ii) pos: argumento de posicionamento de ponteiro dentro da base de dados. Apesar de existir na função, este argumento não será empregado internamente. É importante observar que, sem a definição deste argumento, será impossível fazer a leitura por partes.
  input |> filter(AIRLINE %in% c("AA", "DL", "UA", "US")) |> # a) Filtre o conjunto de dados de forma que contenha apenas observações das seguintes Cias. Aéreas: AA, DL, UA e US;
    filter(!is.na(YEAR), 
           !is.na(MONTH), 
           !is.na(DAY), 
           !is.na(AIRLINE), 
           !is.na(ARRIVAL_DELAY)) |> # b) Remova observações que tenham valores faltantes em campos de interesse;
    group_by(YEAR, MONTH, DAY, AIRLINE) |> # c) Agrupe o conjunto de dados resultante de acordo com: dia, mês e cia. aérea;
    summarise(
      n_total_voos = n(),
      n_atrasos = sum(ARRIVAL_DELAY > 10),
      .groups = "drop"
    )# d) Para cada grupo em b., determine as estatísticas suficientes apontadas no item 1. e os retorne como um objeto da classe tibble;
  
}
```

#### 3) Utilize alguma função `readr::read_***_chunked` para importar o arquivo `flights.csv.zip`.

```{r}
minhas_colunas <- cols_only(
  YEAR = col_integer(),
  MONTH = col_integer(),
  DAY = col_integer(),
  AIRLINE = col_character(),
  ARRIVAL_DELAY = col_double()
)

improtar_arquivo <- readr::read_csv_chunked(
  "flights.csv.zip",
  callback = DataFrameCallback$new(getStats), # b) Configure a função de callback para instanciar DataFrames aplicando a função getStats criada acima;
  chunk_size = 1e5, # a) Configure o tamanho do lote (chunk) para 100 mil registros;
  col_types = minhas_colunas# c) Configure o argumento col_types de forma que ele leia, diretamente do arquivo, apenas as colunas de interesse (veja nota de aula para identificar como realizar esta tarefa);
)
```

#### 4) Crie uma função chamada `computeStats` que:

```{r}
computeStats = function(stats) {
  stats |> 
    transmute( # b) Retorne as informações em um tibble contendo apenas as seguintes colunas:
      Cia = AIRLINE, # i) Cia: sigla da companhia aérea;
      Data = as.Date(paste(YEAR, MONTH, DAY, sep = "-")), # ii) Data: data, no formato AAAA-MM-DD (dica: utilize o comando as.Date);
      Perc = n_atrasos / n_total_voos,
      .group = "drop"# iii) Perc: percentual de atraso para aquela cia. aérea e data, apresentado como um número real no intervalo [0,1].
    ) # a) Combine as estatísticas suficientes para compor a métrica final de interesse (percentual de atraso por dia/mês/cia aérea);
}
```

5\) Produza um mapa de calor em formato de calendário para cada Cia. Aérea.

a\) Instale e carregue os pacotes `ggcal` e `ggplot2`.

```{r}
library(ggcal)
library(ggplot2)
```

b\) Defina uma paleta de cores em modo gradiente. Utilize o comando `scale_fill_gradient`. A cor inicial da paleta deve ser `#4575b4` e a cor final, `#d73027`. A paleta deve ser armazenada no objeto `pal`.

```{r}
pal <- scale_fill_gradient(low = "#4575b4", high = "#d73027")
```

c\) Crie uma função chamada `baseCalendario` que recebe 2 argumentos a seguir: `stats` (`tibble` com resultados calculados na questão 4) e `cia` (sigla da Cia. Aérea de interesse). A função deverá:

```{r}
baseCalendario <- function(stats, cia) {
  dados_cia <- stats %>% filter(Cia == cia) # i) Criar um subconjunto de stats de forma a conter informações de atraso e data apenas da Cia. Aérea dada por cia.
  ggcal(dados_cia$Data, dados_cia$Perc) # ii) Para o subconjunto acima, montar a base do calendário, utilizando ggcal(x, y). Nesta notação, x representa as datas de interesse e y, os percentuais de atraso para as datas descritas em x.
} # iii) Retornar para o usuário a base do calendário criada acima.
```

d\) Executar a função `baseCalendario` para cada uma das Cias. Aéreas e armazenar os resultados, respectivamente, nas variáveis: `cAA`, `cDL`, `cUA` e `cUS`.

```{r}
dados_finais <- computeStats(improtar_arquivo)

cAA <- baseCalendario(dados_finais, "AA")
cDL <- baseCalendario(dados_finais, "DL")
cUA <- baseCalendario(dados_finais, "UA")
cUS <- baseCalendario(dados_finais, "US")
```

e\) Para cada uma das Cias. Aéreas, apresente o mapa de calor respectivo utilizando a combinação de camadas do `ggplot2`. Lembre-se de adicionar um título utilizando o comando `ggtitle`. Por exemplo, `cXX + pal + ggtitle("Titulo")`.

```{r}
cAA + pal + ggtitle("Percentual de Atrasos na Chegada - American Airlines (AA)")
cDL + pal + ggtitle("Percentual de Atrasos na Chegada - Delta Air Lines (DL)")
cUA + pal + ggtitle("Percentual de Atrasos na Chegada - United Airlines (UA)")
cUS + pal + ggtitle("Percentual de Atrasos na Chegada - US Airways (US)")
```

```{r}
Sys.setenv(TZ = "America/Sao_Paulo")
Sys.time()
```
