---
title: "Lista5_hannah_nakamura"
author: "Hannah Miranda Nakamura (249491)"
format: pdf
editor: visual
---

## **Lista 5**

```{r}
library(RSQLite)
library(DBI)

con <- library(DBI)
library(RSQLite)

# Conecta/Cria o arquivo
con <- dbConnect(RSQLite::SQLite(), "datasets/me315.sqlite")
```

1.  Qual seria a nova área (em acres) de cada reserva natural caso sua área atual fosse aumentada em 20%? Apresente o nome da reserva, a área atual e a nova área após o aumento.

```{sql connection= con}
SELECT ACRES * 1.2 FROM PRESERVE
```

2.  Qual seria a área de cada reserva natural se sua área atual fosse reduzida para um terço do tamanho atual? Apresente o nome da reserva, a área atual em acres e a área ajustada em acres.

```{sql connection=con}
SELECT PNAME, ACRES AS ACRES_ATUAL, ACRES* (1/3) AS ACRES_AJUSTADA FROM PRESERVE
```

3.  Para todas as reservas naturais, apresente o nome da reserva e sua taxa de entrada atual. Apresente também uma taxa ajustada, calculada adicionando US\$ 50,00 à taxa atual e, em seguida, dividindo o resultado por 2.

```{sql connection=con}
SELECT PNAME, FEE, (FEE + 50.0)/ 2.0 AS FEE_AJUSTADA FROM PRESERVE
```

4.  Apresente os valores médio, máximo e mínimo de `ACRES` para todas as reservas naturais localizadas no Arizona.

```{sql connection=con}
SELECT AVG(ACRES) AS MÉDIA_ACRES, MAX(ACRES) AS MAX_ACRES, MIN(ACRES) AS MIN_ACRES FROM PRESERVE
WHERE STATE = 'AZ'
```

5.  Apresente o primeiro nome de reserva em ordem alfabética.

```{sql connection=con}
SELECT MIN(PNAME) AS PRIMEIRO_PNAME FROM PRESERVE
```

6.  Desconsidere as taxas de entrada iguais a zero. Quantas taxas de entrada distintas existem na tabela `PRESERVE`?

```{sql connection=con}
SELECT COUNT(DISTINCT FEE) AS FEE_DISTINTOS FROM PRESERVE
WHERE FEE <> 0
```

7.  Escreva uma instrução `SELECT` que demonstre que `PNAME` não contém atualmente valores duplicados.

```{sql connection=con}
SELECT COUNT(PNAME) AS TOTAL_PNAME, COUNT(DISTINCT PNAME) AS PNAME_DISTINTOS FROM PRESERVE
```
Note que a quantidade total de nomes das preservas é igual à quantidade de nomes distintos. Assim, concluimos que não há nomes duplicados.

8.  Suponha que você pretenda estabelecer uma nova política para o cálculo das taxas de entrada. Cada reserva natural cobrará uma taxa de US\$ 0,02 por acre. Qual será a taxa média de entrada das reservas naturais localizadas no Arizona?
```{sql connection=con}
SELECT AVG(ACRES * 0.02) AS MEDIA_FEE_ATUAL FROM PRESERVE
WHERE STATE = 'AZ'
```

As seguintes questões utilizam a tabela `EMPLOYEE`

9.  Suponha que o salário de cada funcionário seja aumentado em 10%. Apresente o número do funcionário, seu nome, salário antigo e novo salário. A tabela resultante deve ter quatro colunas denominadas `ENO`, `ENAME`, `OLDSALARY` e `NEWSALARY`. Ordene o resultado pelo novo salário.

```{sql connection=con}
SELECT ENO, ENAME, SALARY AS OLDSALARY, SALARY * 1.1 AS NEWSALARY FROM EMPLOYEE
ORDER BY NEWSALARY
```

10. Modifique o exercício anterior. Apresente apenas os registros dos funcionários cujo novo salário seja superior a US\$ 2.000,00.

```{sql connection=con}
SELECT ENO, ENAME, SALARY AS OLDSALARY, SALARY * 1.1 AS NEWSALARY FROM EMPLOYEE
WHERE NEWSALARY > 2000
ORDER BY NEWSALARY
```

11. Apresente a soma, a média, o valor máximo e o valor mínimo de todos os valores de `SALARY`.

```{sql connection=con}
SELECT SUM(SALARY) AS SOMA_SALARY, AVG(SALARY) AS MEDIA_SALARY, MAX(SALARY) AS MAX_SALARY, MIN(SALARY) AS MIN_SALARY FROM EMPLOYEE
```

12. Quantos funcionários trabalham no Departamento 20?

```{sql connection=con}
SELECT COUNT(DNO) AS NFUN_D20 FROM EMPLOYEE
WHERE DNO = 20
```

13. Quantos departamentos possuem funcionários?

```{sql connection=con}
SELECT COUNT(DISTINCT DNO) AS NDE_FUN FROM EMPLOYEE
```

```{r}
Sys.setenv(TZ = "America/Sao_Paulo")
Sys.time()
```
