---
title: "Lista03_hannah_nakamura"
author: "Hannah Miranda ||N|akamura"
format: pdf
editor: visual
---

# Lista 03

```{r}
library(DBI)
library(RSQLite)

# Conecta/Cria o arquivo
con <- dbConnect(RSQLite::SQLite(), "datasets/me315.sqlite")

```

1.  Exiba os valores de `STATE` e `FEE` da tabela `PRESERVE` mas sem duplicados.

    ```{sql connection=con}
    SELECT DISTINCT STATE, FEE FROM PRESERVE
    ```

2.  Exiba todos os valores de `DNO` na tabela `EMPLOYEE`. Não exiba valores duplicados.

    ```{sql connection=con}
    SELECT DISTINCT DNO FROM EMPLOYEE
    ```

3.  Execute as QUERYS a seguir. Examine as tabelas resultantes e faça as observações relevantes.

    - `SELECT DNO, SALARY FROM EMPLOYEE`

      ```{sql connection=con}
      SELECT DNO, SALARY FROM EMPLOYEE
      ```

      [Observações]{.underline}: apresenta todas as linhas das colunas `DNO` e `SALARY`.

    - `SELECT DISTINCT DNO, SALARY FROM EMPLOYEE`

      ```{sql connection=con}
      SELECT DISTINCT DNO, SALARY FROM EMPLOYEE
      ```

      [Observações]{.underline}: apresenta todas as linhas que sejam distintas entre si das colunas `DNO` e `SALARY`.

    - `SELECT DISTINCT DNO, SALARY FROM EMPLOYEE ORDER BY DNO, SALARY`

      ```{sql connection=con}
      SELECT DISTINCT DNO, SALARY FROM EMPLOYEE ORDER BY DNO, SALARY
      ```

      [Observação]{.underline}: apresenta todas as linhas que sejam distintas entre si das colunas `DNO` e `SALARY`. Além disso, também ordena de forma crescente, primeiro por `DNO` e depois por `SALARY`.

4.  Exiba todas as informações sobre qualquer reserva natural em Montana que seja menor que 1.000 acres.

    ```{sql connection=con}
    SELECT * FROM PRESERVE
    WHERE STATE = 'MT' AND ACRES < 1000
    ```

5.  Exiba todas as informações sobre qualquer reserva natural cujo valor de ACRES esteja entre 1200 e 15000, inclusive.

    ```{sql connection=con}
    SELECT * FROM PRESERVE
    WHERE ACRES > 1200 AND ACRES <= 1500
    ```

6.  Exiba todas as informações sobre qualquer reserva natural localizada em Montana que não possua taxa de entrada e seja maior que 10.000 acres.

    ```{sql connection=con}
    SELECT * FROM PRESERVE
    WHERE STATE = 'MT' AND FEE = 0 AND ACRES > 10000
    ```

7.  Exiba todas as informações sobre as reservas naturais localizadas em Montana ou Massachusetts.

    ```{sql connection=con}
    SELECT * FROM PRESERVE
    WHERE STATE = 'MT' OR STATE = 'MA'
    ```

8.  Exiba todas as informações sobre qualquer reserva natural localizada em Montana ou qualquer reserva que seja menor que 1.000 acres.

    ```{sql connection=con}
    SELECT * FROM PRESERVE
    WHERE STATE = 'MT' OR ACRES < 1000
    ```

9.  Exiba o número e o nome de qualquer reserva natural que possua taxa de entrada que não seja igual a zero.

    ```{sql connection=con}
    SELECT PNO, PNAME FROM PRESERVE
    WHERE NOT FEE = 0
    ```

10. Exiba o número e o nome das reservas naturais que não possuem taxa de entrada de US\$ 3,00 e não possuem taxa de US\$ 10,00.

    ```{sql connection=con}
    SELECT PNO, PNAME FROM PRESERVE
    WHERE (NOT FEE = 3) AND (NOT FEE = 10)
    ```

11. Exiba todas as informações sobre qualquer reserva natural localizada no Arizona que não possua taxa de entrada, ou qualquer reserva que seja menor que 100 acres (independentemente de seus valores de `STATE` e `FEE`).

    ```{sql connection=con}
    SELECT * FROM PRESERVE
    WHERE (STATE = 'AZ' AND FEE = 0) OR (ACRES < 100)
    ```

12. Exiba todas as informações sobre qualquer reserva natural que seja menor que 1.000 acres e tenha taxa de entrada de zero dólares ou esteja localizada no Arizona.

    ```{sql connection=con}
    SELECT * FROM PRESERVE
    WHERE (ACRES < 1000 AND FEE = 0) OR (STATE = 'AZ')
    ```

13. Selecione todas as informações sobre qualquer reserva natural com taxa de entrada que não seja maior que zero, ou qualquer outra reserva, independentemente de sua taxa, que esteja localizada em Montana e seja maior que 1.000 acres.

    ```{sql connection=con}
    SELECT * FROM PRESERVE
    WHERE (NOT FEE > 0) OR (STATE = 'MT' AND ACRES > 1000)
    ```

14. Exiba todas as informações sobre todas as reservas naturais, exceto aquelas reservas de Montana sem taxa de entrada.

    ```{sql connection=con}
    SELECT * FROM PRESERVE
    WHERE NOT (STATE = 'MT' AND FEE = 0)
    ```

15. As seguintes cláusulas WHERE são logicamente equivalentes?

    `WHERE STATE = 'MA' AND (ACRES > 1000 OR FEE = 0.0)`

    `WHERE (STATE = 'MA' AND ACRES > 1000) OR (STATE = 'MA' AND FEE = 0.0)`

[Resposta]{.underline}: **Sim**, as duas cláusulas são equivalentes.

16. As seguintes cláusulas WHERE são logicamente equivalentes?

    `WHERE STATE = 'MA' OR (ACRES > 1000 AND FEE = 0.0)`

    `WHERE (STATE = 'MA' OR ACRES > 1000) AND (STATE = 'MA' OR FEE = 0.0)`

[Resposta:]{.underline} **Não**, as duas cláusulas são distintas uma vez que na primeira a condicões para `ACRES` e `FEE` devem obrigatoriamente aparecer juntas, já na segunda cada uma aparece com a condição de `STATE`.

17. As seguintes cláusulas WHERE são logicamente equivalentes?

    `WHERE NOT (ACRES < 50 AND STATE = 'MA')`

    `WHERE NOT ACRES < 50 AND NOT STATE = 'MA'`

    `WHERE ACRES >= 50 OR STATE <> 'MA'`

[Resposta]{.underline}: **Não**, uma vez que a primeira e a terceira são, mas a segunda é diferente delas.

18. As seguintes cláusulas WHERE são logicamente equivalentes?

    `WHERE NOT (ACRES < 50 OR STATE = 'MA')`

    `WHERE NOT ACRES < 50 OR NOT STATE = 'MA'`

    `WHERE NOT ACRES < 50 AND NOT STATE = 'MA'`

[Resposta]{.underline}: **Não**, já que a primeira e a terceira são equivalente, mas a segunda é distinta.

```{r}
Sys.setenv(TZ = "America/Sao_Paulo")
Sys.time()
```
